臺灣新竹地方法院宣示判決筆錄　　　 100年度審易字第590 號
公　訴　人　臺灣新竹地方法院檢察署檢察官
被　　　告　林智華
指定辯護人　本院公設辯護人周凱珍
被　　　告　林聖強
　　　　　　張銘州
上二人共同
選任辯護人　陳詩文律師
上列被告等因恐嚇等案件，經檢察官提起公訴（100 年度偵字第
3316號）後，聲請本院改依協商程序而為判決，於中華民國100
年8 月19日下午4 時在本院刑事第十一法庭宣示判決，出席職員
如下：
　　　　　　　　　　　　　　　　　　　審判長法官　邱忠義
　　　　　　　　　　　　　　　　　　　　　書記官　劉依緹
　　　　　　　　　　　　　　　　　　　　　通　譯　邱立杰
法官起立朗讀判決主文、犯罪事實要旨、處罰條文、附記事項，
及告以上訴限制、期間並提出上訴狀之法院，且諭知記載其內容
：
一、主  文：
    林智華共同犯圖利聚眾賭博罪，處有期徒刑肆月，如易科罰
    金，以新臺幣壹仟元折算壹日。又共同犯恐嚇取財未遂罪，
    處有期徒刑伍月，如易科罰金，以新臺幣壹仟元折算壹日。
    又共同犯恐嚇取財未遂罪，處有期徒刑伍月，如易科罰金，
    以新臺幣壹仟元折算壹日。應執行有期徒刑壹年，如易科罰
    金，以新臺幣壹仟元折算壹日。
    林聖強共同犯恐嚇取財未遂罪，處有期徒刑肆月，如易科罰
    金，以新臺幣壹仟元折算壹日。
    張銘州共同犯恐嚇取財未遂罪，處有期徒刑肆月，如易科罰
    金，以新臺幣壹仟元折算壹日。
二、犯罪事實要旨：
（一）林智華（所涉重利、毀損罪嫌部分，另經檢察官為不起訴
      處分）與真實姓名年籍不詳綽號「小王」成年男子共同基
      於在公眾得出入之場所賭博財物、意圖營利供給賭博場所
      及聚眾賭博之單一集合犯意聯絡，於民國99年3 月間，在
      不詳處所，以電腦設備在「天下運動賭博網站（TS）」（
      www://cat888999.net/）設置經營職業棒球之簽賭網站，
      由「小王」擔任臺灣及國外職業棒球簽賭莊家，開設臺灣
      及國外職業棒球比賽賭局，以聚集不特定之多數人得以利
      用網際網路連結上開公眾得出入之網站參與賭博，其賭博
      方式係以職業棒球隊或各國球類所舉行之比賽輸贏為賭，
      並在上開電腦網站網頁設定帳號、密碼，依每日職棒賽程
      ，在賽前評估對戰球隊實力開出讓盤分數，並設定臺灣職
      業棒球隊或各國職棒比賽所設理賠比率後，提供不特定賭
      客帳號及密碼以登入上開網站網頁上下注（即俗稱「電腦
      盤」），每注賭資新臺幣（下同）1 萬元，凡賭客簽中者
      即可領取賽前所定賠率計算之賭金，未簽中者，所繳之賭
      資即歸「小王」所有，林智華則另向賭客以每注1 萬元收
      取50元不等之比例收取佣金，以此方式經營簽賭站，而以
      此方式聚眾在上開運動賭博網站上賭博財物。
（二）林智華並提供自「小王」取得上開網站之連結方式與帳號
      、密碼予江致霖，由江致霖自行下注，期間江致霖因下注
      簽賭而積欠共計58萬元之賭債，另江致霖亦曾向林智華借
      款30萬元，故江致霖與林智華遂約定江致霖應每月給付6
      分之高額利息，並簽發面額各為30萬元、30萬元、20萬元
      及15萬元（實係10萬元之誤載）之本票予林智華，以供前
      開債務償還之擔保。嗣因江致霖因無力償還高額之利息，
      遂離開其位於新竹市○區○○里○○鄰○○路172 巷1 弄20
      號住處，林智華因無法聯繫江致霖償還前開賭債及利息，
      明知對於江致霖之父親江鴻基並無任何債權，竟夥同2 名
      真實姓名年籍不詳之成年男子，共同基於意圖為自己不法
      所有之恐嚇取財犯意，於99年9 月20日晚上8 時許，至江
      鴻基所經營、位於新竹市○○區○○路36號之「金門排骨
      店」，向江鴻基催討前開江致霖所積欠之債務。然因雙方
      協商未果，林智華即向江鴻基恐嚇稱：「如果我神經起來
      ，你就知道」、「如果你要這樣沒關係，等我番起來（意
      旨抓狂）你就知道了」（臺語）等語，致江鴻基心生畏懼
      ，惟江鴻基未同意代為清償或現場給付金錢而未遂。
（三）另於99年11月16日晚上7 時許，林智華夥同林聖強、張銘
      州至上址「金門排骨店」，而共同基於意圖為自己不法所
      有之恐嚇取財犯意，復向江鴻基催討前開江致霖所積欠債
      務，並再度向江鴻基恐嚇稱：「如果我神經起來，你就知
      道」、「如果你要這樣沒關係，等我番起來（意旨抓狂）
      你就知道了」（臺語）。林聖強、張銘州亦在旁附和，向
      江鴻基恫稱：「欠人家的錢就要還」等語，致江鴻基心生
      畏懼，當場同意為江致霖清償40萬元之債務，惟林智華堅
      持要求江鴻基如數清償前開90萬元之債務，雙方因未達成
      協議，故江鴻基未給付金錢而未遂。嗣經江鴻基報警處理
      ，為警於100 年3 月15日上午10時許，持檢察官核發之拘
      票至林智華位於新竹市○○路○ 段115 巷24號住處執行拘
      提，始循線查獲上情。
（四）案經江鴻基訴由新竹市警察局第三分局報告臺灣新竹地方
      法院檢察署檢察官偵查起訴。
三、處罰條文：
    刑法第28條、第266 條第1 項前段、第268 條、第346 條第
    3 項、第1 項、第55條前段、第25條第2 項、第41條第1 項
    前段、第8 項、第51條第5 款。
四、附記事項：
（一）按電腦網路係可供不特定人得以共見共聞之公共資訊傳輸
      園地，雖其為虛擬空間，但仍須電腦主機等物理上之場所
      、設備方能達其傳輸之功能，在性質上絕非純屬思想之概
      念空間，亦非物理上絕對不存在之事物，而係已符合在公
      眾得出入場所賭博之犯罪構成要件。次按刑法圖利供給賭
      博場所罪，本不以賭博場所為公眾得出入者為要件，而所
      謂「賭博場所」，只要有一定之場所供人賭博財物即可，
      非謂須有可供人前往之一定空間場地始足當之。以現今科
      技之精進，電話、傳真、網路均可為傳達賭博之訊息，例
      如營利意圖而提供網址供人賭博財物者，亦屬提供賭博場
      所之一種，而以傳真或電話簽注號碼賭博財物，與親自到
      場簽注賭博財物，僅係行為方式不同，並不影響其犯罪行
      為之認定（最高法院94年度台非字第265 號裁判可資參照
      ）。復按刑法第268 條規定之「聚眾賭博」，係指聚集不
      特定人參與賭博之行為，且縱未於現實上同時糾集多數人
      於同一處所，而係聚集眾人之財物進行賭博者，例如組頭
      以電話或架設網路之方式供人簽賭之行為，亦屬之。經查
      ：本件被告林智華於前開犯罪事實要旨（一）中，與真實
      姓名年籍不詳綽號「小王」之成年男子，共同經營賭博網
      站供不特定人簽賭之行為，雖採由賭客各別上網簽賭之方
      式主持職業棒球球賽賭博，然待各賭客簽賭完畢，化零為
      整，仍可達成聚集不特定多數人參與賭博之目的，且被告
      林智華與莊家「小王」有共同之犯意聯絡，因莊家具有決
      定勝負於偶然變數之賭徒身分，而與其他上網賭博者同在
      公眾得出入之場所（網路）對賭。是被告林智華所為，應
      係犯刑法第266 條第1 項前段之在公眾得出入之場所賭博
      財物罪、刑法第268 條前段之圖利供給賭博場所罪及同條
      後段之圖利聚眾賭博罪。起訴書漏未論及同法第266 條第
      1 項前段之在公眾得出入之場所賭博財物罪及刑法第268
      條前段之圖利供給賭博場所罪，併予敘明。
（二）被告張銘州前曾於98年2 月間，因賭博案件，經本院以98
      年度審易字第654 號判決，判處有期徒刑5 月，緩刑2 年
      確定，現仍於緩刑期間；再者，被告於該案件之前，並無
      其他刑事案件執行有期徒刑完畢紀錄，有臺灣高等法院被
      告全國前案紀錄表1 份在卷可佐。從而，被告張銘州不符
      刑法第47條之累犯要件。是起訴書認被告張銘州構成累犯
      ，容有未洽，附此敘明。
五、協商判決除有刑事訴訟法第455 條之4 第1 項第1 款於本訊
    問程序終結前，被告撤銷協商合意或檢察官撤回協商聲請者
    ；第2 款被告協商之意思非出於自由意志者；第4 款被告所
    犯之罪非第455 條之2 第1 項所定得以協商判決者；第6 款
    被告有其他較重之裁判上一罪之犯罪事實者；第7 款法院認
    應諭知免刑或免訴、不受理者情形之一，及違反同條第2 項
    「法院應於協商合意範圍內為判決；法院為協商判決所科之
    刑，以宣告緩刑或2 年以下有期徒刑、拘役或罰金為限」之
    規定者外，檢察官與被告均不得上訴。
六、如有前項得上訴之情形，得自收受宣示判決筆錄送達之日起
    10日內，向本院提出上訴書狀，上訴於第二審法院。
中    華    民    國   100    年    8     月    19    日
                  刑事第九庭書  記  官   劉依緹
                            法      官   邱忠義
以上筆錄正本係照原本作成。
中    華    民    國   100    年    8     月    19    日
                            書  記  官   劉依緹
附錄本案處罰實體法條全文：
＊刑法第266 條第1 項：
在公共場所或公眾得出入之場所賭博財物者，處1,000 元以下罰
金，但以供人暫時娛樂之物為賭博者，不在此限。（罰金之貨幣
單位改為新臺幣，並提高為30倍）
＊刑法第268 條：
意圖營利，供給賭博場所或聚眾賭博者，處3 年以下有期徒刑，
得併科3 千元以下罰金。（罰金之貨幣單位改為新臺幣，並提高
為30倍）
＊刑法第346 條第1 項、第3 項：
意圖為自己或第三人不法之所有，以恐嚇使人將本人或第三人
  之物交付者，處6 月以上5 年以下有期徒刑，得併科1 千元以
  下罰金。（罰金之貨幣單位改為新臺幣，並提高為30倍）
前2 項之未遂犯罰之。